en: Casino set layout included: Felt mat; Full table cover; Layout cloth; None; Tabletop board; Other
vi: Bố cục bộ bài casino đi kèm: Thảm nỉ; Khăn trải toàn bộ bàn; Vải trải bàn layout; Không; Bảng trên mặt bàn; Khác
pl: Dołączony układ w zestawie kasynowym: Mata filcowa; Pełne nakrycie stołu; Płótno do gry; Brak; Plansza na stół; Inne
de: Enthaltenes Spielfeldlayout des Casino-Sets: Filzmatte; Komplette Tischabdeckung; Spielfeldtuch; Keine; Tischauflage; Sonstige
ru: Наличие игрового покрытия в наборе для казино: Фетровое покрытие; Полноценное покрытие для стола; Сукно с разметкой; Нет; Настольная доска; Другое
hr-HR: Uključen je izgled kasino seta: Podloga od filca; Potpuni prekrivač za stol; Platno s oznakama; Ništa; Stolna ploča; Ostalo
cs: Součástí je hrací plátno kasinové sady: Plstěná podložka; Celý potah na stůl; Plátno s hracím polem; Žádné; Stolní deska; Jiné
da: Layout medfølger i casinosæt: Filtmåtte; Dug til hele bordet; Layoutdug; Ingen; Bordplade; Andet
zh-TW: 包含賭場套組佈局: 毛氈墊; 完整桌布; 佈局布; 無; 桌面板; 其他
hu: Kaszinókészlet mellékelt elrendezése: Filcszőnyeg; Teljes asztalterítő; Játékposztó; Nincs; Asztali tábla; Egyéb
ro-RO: Aspectul setului de cazino inclus: Covoraș de pâslă; Față de masă completă; Pânză pentru masă; Niciunul; Tablă de masă; Altele
nb: Casinosett-layout inkludert: Filtmatte; Hel bordduk; Spilleduk; Ingen; Spillebrett for bord; Annet
sk-SK: Súčasťou balenia je plán rozloženia kasínovej súpravy: Plstená podložka; Úplný poťah na stôl; Plátno s rozložením; Žiadne; Stolová doska; Iné
ko: 포함된 카지노 세트 레이아웃: 펠트 매트; 전체 테이블 커버; 레이아웃 천; 없음; 테이블 상판 보드; 기타
pt-BR: Layout do conjunto para cassino incluído: Tapete de feltro; Cobertura total de mesa; Pano de layout; Nenhum; Tabuleiro de mesa; Outro
el: Περιλαμβάνεται διάταξη σετ καζίνο: Τσόχα; Κάλυμμα για ολόκληρο το τραπέζι; Πανί τραπεζιού; Κανένα; Επιτραπέζιος πίνακας; Άλλο
bg-BG: Оформление, включено в казино комплекта: Подложка от филц; Пълно покритие за маса; Платно за игра; Няма; Настолна дъска; Друго
lt-LT: Įtrauktas kazino rinkinio išdėstymas: Veltinio kilimėlis; Pilnas stalo užvalkalas; Žaidimo audinys; Nėra; Stalo lenta; Kita
ja: カジノセットのレイアウト付き: フェルトマット; フルテーブルカバー; レイアウトクロス; なし; 卓上ボード; その他
fi: Kasinosetin peliverka sisältyy pakkaukseen: Huopamatto; Koko pöydän peite; Pelialustakangas; Ei mitään; Pöytälevy; Muu
sv: Spelyta som ingår i kasinosetet: Filtmatta; Heltäckande bordsduk; Layoutduk; Ingen; Bordsskiva; Annat
fr: Tapis de jeu inclus dans le coffret de casino: Tapis en feutre; Housse de table complète; Tapis de jeu; Aucun; Plateau de jeu; Autre
nl: Casino set lay-out inbegrepen: Vilten mat; Volledig tafelkleed; Speelkleed; Geen; Tafelbord; Overige
tr: Kumarhane seti oyun yüzeyi içeriği: Keçe mat; Tam masa örtüsü; Oyun alanı örtüsü; Yok; Masaüstü pano; Diğer
it: layout del casinò incluso: Tappetino in feltro; Copertura completa per tavolo; Panno da gioco; Nessuna; Tavola da appoggio; Altro
zh-CN: 赌场套装桌面布局: 毛毡垫; 全桌布; 布局布垫; 无; 桌面板; 其他
pt-PT: Esquema do conjunto de casino incluído: Tapete de feltro; Cobertura de mesa completa; Pano de mesa; Nenhum; Tabuleiro de mesa; Outro
sl-SI: Vključena postavitev igralniškega kompleta: Podloga iz filca; Celotna prevleka za mizo; Igralno platno; Brez; Namizna plošča; Drugo
th: เลย์เอาต์การเล่นเกมคาสิโนที่รวมมาในชุด: แผ่นสักหลาด; ผ้าปูโต๊ะแบบเต็ม; ผ้าปูสำหรับเล่น; ไม่มี; กระดานวางบนโต๊ะ; อื่นๆ
es: Superficie del juego de casino incluida: Tapete de fieltro; Funda de mesa completa; Paño de mesa; Ninguno; Tablero de mesa; Otro